臺灣高等法院臺中分院刑事裁定　
110年度聲字第2539號
聲  請  人  臺灣高等檢察署臺中檢察分署檢察官     
受  刑  人  黃彥齊
上列聲請人因受刑人數罪併罰有二裁判以上，聲請定其應執行之
刑（聲請案號：110年度執聲字第1184號），本院裁定如下：
    主  文
甲○○因犯如附表所示各罪所處之刑，應執行有期徒刑肆年伍月。
    理  由
一、聲請意旨略以：受刑人甲○○因詐欺等數罪，先後經判決確定
    如附表，應依刑法第53條、第51條第5款規定，定其應執行
    之刑，爰依刑事訴訟法第477條第1項聲請裁定。
二、按數罪併罰，有二裁判以上者，依刑法第51條之規定，定其
    應執行之刑。數罪併罰，分別宣告其罪之刑，如宣告多數有
    期徒刑者，於各刑中之最長期以上，各刑合併之刑期以下，
    定其刑期。但不得逾30年。刑法第53條、第51條第5款分別
    定有明文。
三、查本件受刑人因犯如附表所示數罪，經臺灣臺中地方法院及
    本院先後判處如附表所示之刑確定，有各該案件判決書及臺
    灣高等法院被告前案紀錄表附卷可稽。本院審核結果，認檢
    察官聲請為有理由，應予准許，並衡酌受刑人所犯各罪之犯
    罪類型、行為態樣、手段、動機、侵害法益種類及責任非難
    程度，以及本院函知受刑人得於文到5日內就本件定應執行
    刑陳述意見，受刑人具狀表示無意見(見卷附本院函稿、陳
    述意見調查表)等情狀，經整體評價後，定其應執行刑如主
    文所示。
四、據上論斷，應依刑事訴訟法第477條第1項、刑法第53條、第
    51條第5款，裁定如主文。
中　　華　　民　　國　　110 　年　　10　　月　　29　　日
                  刑事第八庭  審判長法  官  林清鈞
                                    法  官  簡婉倫
                                    法  官  黃小琴
以上正本證明與原本無異。
如不服本裁定，應於收受送達後5日內向本院提出抗告書狀(須附
繕本)。因疫情而遲誤不變期間，得向法院聲請回復原狀。

                                    書記官  李宜珊
　　　　　　　　　　　　　　　　　　
中　　華　　民　　國　　110 　年　　10　　月　　29　　日
附表：     編號  1 2 3 罪名  詐欺 詐欺 詐欺 宣告刑  有期徒刑1年3月 (2罪) 有期徒刑1年2月 有期徒刑1年1月 犯罪日期  ①108/04/08 ②108/04/12 108/04/12 108/04/18 偵查機關 年度案號  臺中地檢108年度 偵字第22471等號 臺中地檢108年度 偵字第22471等號 臺中地檢108年度 偵字第18532等號 最後事實審 法　院 臺灣臺中地方法院 臺灣臺中地方法院 臺灣臺中地方法院  案　號 108年度訴字第2005號、金訴字第118號 108年度訴字第2005號、金訴字第118號 108年度訴字第1865號、金訴字第69號  判決日期 108/09/25 108/09/25 108/10/29 確定判決 法院 臺灣臺中地方法院 臺灣臺中地方法院 臺灣臺中地方法院  案號 108年度訴字第2005號、金訴字第118號 108年度訴字第2005號、金訴字第118號 108年度訴字第1865號、金訴字第69號  判　　決 確定日期 108/10/19 108/10/19 108/11/25 是否為得易科 罰金之案件  不得易科罰金 不得易服社會勞動 不得易科罰金 不得易服社會勞動 不得易科罰金 不得易服社會勞動 備註  臺中地檢108年度 執字第15961號 臺中地檢108年度 執字第15961號 臺中地檢109年度 執字第2052號   編號1至10曾定應執行有期徒刑4年2月   
附表：     編號  4 5 6 罪名  詐欺 詐欺 詐欺 宣告刑  有期徒刑1年2月 (4罪) 有期徒刑1年3月 有期徒刑1年2月 (2罪) 犯罪日期  ①108/04/11 ②108/04/12 ③108/04/15 ④108/04/15    108/04/22至    108/04/23 ①108/04/12 ②108/04/22 偵查機關 年度案號  臺中地檢108年度偵字第18532等號 臺中地檢108年度偵字第12091號 臺中地檢108年度偵字第28702等號 最後事實審 法　院 臺灣臺中地方法院 臺灣臺中地方法院 臺灣臺中地方法院  案　號 108年度訴字第1865號、金訴字第69號 108年度訴字 第1939號 108年度訴字 第3047號  判決日期 108/10/29 108/12/24 109/03/04 確定判決 法院 臺灣臺中地方法院 臺灣臺中地方法院 臺灣臺中地方法院  案號 108年度訴字第1865號、金訴字第69號 108年度訴字 第1939號 108年度訴字 第3047號  判　　決 確定日期 108/11/25 109/02/25 109/04/07 是否為得易科 罰金之案件  不得易科罰金 不得易服社會勞動 不得易科罰金 不得易服社會勞動 不得易科罰金 不得易服社會勞動 備註  臺中地檢109年度執字第2052號 臺中地檢109年度執字第4771號 臺中地檢109年度執字第6331號   編號1至10曾定應執行有期徒刑4年2月   
附表：     編號  7 8 9 罪名  詐欺 詐欺 詐欺 宣告刑  有期徒刑1年2月 有期徒刑1年 (3罪) 有期徒刑1年3月 (3罪) 犯罪日期  108/04/15 ①108/04/16 ②108/04/17 ③108/04/19   ①108/04/18   ②108/04/18至     108/04/19   ③108/04/19 偵查機關 年度案號  臺中地檢108年度偵字第30007等號 臺中地檢108年度偵字第30007等號 臺中地檢108年度偵字第30007等號 最後事實審 法　院 臺灣臺中地方法院 臺灣臺中地方法院 臺灣臺中地方法院  案　號 109年度金訴字 第105號 109年度金訴字 第105號 109年度金訴字 第105號  判決日期 109/08/25 109/08/25 109/08/25 確定判決 法院 臺灣臺中地方法院 臺灣臺中地方法院 臺灣臺中地方法院  案號 109年度金訴字 第105號 109年度金訴字 第105號 109年度金訴字 第105號  判　　決 確定日期 109/09/29 109/09/29 109/09/29 是否為得易科 罰金之案件  不得易科罰金 不得易服社會勞動 不得易科罰金 不得易服社會勞動 不得易科罰金 不得易服社會勞動 備註  臺中地檢109年度執字第15355號 臺中地檢109年度執字第15355號 臺中地檢109年度執字第15355號   編號1至10曾定應執行有期徒刑4年2月   
附表：     編號  10 11  罪名  詐欺 詐欺  宣告刑  有期徒刑1年2月 有期徒刑1年1月  犯罪日期  108/04/15 108/04/08  偵查機關 年度案號  臺中地檢109年度 偵字第8581號 臺中地檢108年度 少連偵字第271等號  最後事實審 法　院 臺灣臺中地方法院 臺灣高等法院 臺中分院   案　號 109年度金訴字 第179號 110年度金上更一字第94號   判決日期 109/10/12 110/08/05  確定判決 法院 臺灣臺中地方法院 臺灣高等法院 臺中分院   案號 109年度金訴字 第179號 110年度金上更一字第94號   判　　決 確定日期 109/11/10 110/09/06  是否為得易科 罰金之案件  不得易科罰金 不得易服社會勞動 不得易科罰金 不得易服社會勞動  備註  臺中地檢110年度 執字第1319號 臺中地檢110年度 執字第11289號    編號1至10曾定應執行有期徒刑4年2月 (本欄空白)